【裁判字號】    98,上訴,229
【裁判日期】    980223
【裁判案由】    偽造文書等
【裁判全文】
臺灣高等法院高雄分院刑事判決         98年度上訴字第229號
上  訴  人
即  被  告  甲○○
上列上訴人因偽造文書等案件，不服臺灣屏東地方法院97年度訴
字第1384號中華民國97年11月28日第一審判決（起訴案號：臺灣
屏東地方法院檢察署97年度偵字第5490號、6093號），提起上訴
，本院判決如下：
     主  文
上訴駁回。
     理  由
按不服地方法院之第一審判決而上訴者，應向管轄第二審之高等
法院為之。上訴書狀應敘述具體理由。第二審法院認為上訴書狀
未敘述理由，應以判決駁回之，刑事訴訟法第361 條第1 項、第
2 項、第367 條前段定有明文。本件上訴人即被告甲○○經原審
論以攜帶兇器竊盜等罪（詳如附表所示），並定應執行有期徒刑
四年後，於民國98年1 月5 日具狀提起上訴，其上訴理由狀係主
張被告已與被害人黃輝煌達成和解，且符合自首要件，認為原審
量刑過重；又盜刷被害人乙○○信用卡部分，並非由被告偽造簽
名，而係由綽號「小雅」之女子所偽造，請斟酌從輕量刑。惟 (
一）上訴人與被害人黃輝煌和解之事實，係於偵查中即已存在，
被告之原審辯護人於原審辯論時亦已主張有該事實存在，並非於
原審判決後始出現之新事證。（二）關於自首部分，原判決已認
定上訴人之部分犯罪符合自首要件，並依刑法第62條規定減輕其
法定刑。（三）關於盜刷被害人乙○○信用卡部分，原判決亦認
定其中「乙○○」之簽名係由綽號「小雅」之女子所偽造。依上
所述，足認被告上訴並未具體主張原判決有何採採證認事用法錯
誤，或量刑有何違背比例及罪刑相當原則，即屬無具體理由。按
之上開規定，上訴人之上訴顯屬違背法律上之程式，應由本院依
同法第367 條前段、第372 條規定，不經言詞辯論逕行判決如主
文。
中    華    民    國    98    年    2     月    23    日
                  刑事第三庭    審判長法  官    周賢銳
                                      法  官    黃憲文
                                      法  官    黃仁松
以上正本證明與原本無異。
如不服本判決應於收受本判決後10日內向本院提出上訴書狀，其
未敘述上訴理由者，並得於提起上訴後10日內向本院補提理由書
狀（均須按他造當事人之人數附繕本）「切勿逕送上級法院」。
中    華    民    國    98    年    2     月    23    日
                                      書記官    林家煜
附表：
┌──────┬─────────────────────────┐
│犯 罪  事 實│主                                  文            │
├──────┼─────────────────────────┤
│原判決事實欄│甲○○攜帶兇器毀壞門扇竊盜，累犯，處有期徒刑柒月。│
│一(一)        │扣案之螺絲起子壹支，沒收之。                      │
├──────┼─────────────────────────┤
│原判決事實欄│甲○○竊盜，累犯，處有期徒刑月。                │
│一(二)        │                                                  │
├──────┼─────────────────────────┤
│原判決事實欄│甲○○攜帶兇器毀壞門扇竊盜，累犯，處有期徒刑柒月。│
│一(三)        │扣案之螺絲起子壹支，沒收之。                      │
├──────┼─────────────────────────┤
│原判決事實欄│甲○○竊盜，累犯，處有期徒刑肆月；又無故侵入他人住│
│一(四)        │宅，累犯，處拘役肆拾日，如易科罰金以新臺幣壹仟元折│
│            │算壹日。                                          │
├──────┼─────────────────────────┤
│原判決事實欄│甲○○犯行使偽造私文書罪，共伍罪，均累犯，各處有期│
│二(一)附表一編│徒刑肆月。如附表一編號1 至5 所示簽帳單上偽造「黃輝│
│號1 至5     │煌」署名共6 枚均沒收之。                          │
├──────┼─────────────────────────┤
│原判決事實欄│甲○○犯共同行使偽造私文書罪，共貳罪，均累犯，各處│
│二(二)、即附表│有期徒刑月。如附表二編號1 至2 所示簽帳單上偽造「│
│二編號1 、2 │張晉育」署名共貳枚均沒收之。                      │
├──────┼─────────────────────────┤
│原判決事實欄│甲○○犯共同行使偽造私文書罪，共肆月，均累犯，各處│
│二(二)、即附表│有期徒刑肆月。如附表二編號3 至6 所示均、編號3 至6 │
│二編號3 、4 │「乙○○」署名共肆枚均沒收之。                    │
│、5 、6     │                                                  │
├──────┼─────────────────────────┤
│原判決事實欄│甲○○犯詐欺取財未遂罪，累犯，處有期徒刑月。    │
│二、即附表一│                                                  │
│編號6       │                                                  │
├──────┼─────────────────────────┤
│原判決事實欄│甲○○犯共同詐欺取財未遂罪，累犯，處有期徒刑月；│
│二、即附表二│又犯共同詐欺取財未遂罪，累犯，處有期徒刑肆月。    │
│編號7 、8   │                                                  │
└──────┴─────────────────────────┘


司法院資訊處製作；財團法人民間司法改革基金會備份。
